臺灣臺東地方法院民事裁定
111年度家聲字第57號
聲  請  人  陳秀玉

非訟代理人  許仁豪律師（法律扶助）
相  對  人  吳進忠
            陳啓榮
            陳冠全
上列聲請人請求給付扶養費事件，本院裁定如下：
    主  文
聲請人應於民國111年10月7日前，補繳裁判費新臺幣2,000元，
如逾期不補繳，即駁回其聲請。
    理  由
一、本件適用之法律：
(一)核定訴訟標的之價額，以起訴時之交易價額為準；無交易價
    額者，以原告就訴訟標的所有之利益為準，民事訴訟法第77
    條之1定有明文。又因定期給付或定期收益涉訟，以權利存
    續期間之收入總數為準；期間未確定時，應推定其存續期間
    。但其期間超過10年者，以10年計算，同法第77條之10另定
    有明文。而上開規定，依家事事件法第97條及非訟事件法第
    19條之規定，亦準用於家事非訟事件。
(二)因財產權關係為聲請者，按其標的之金額或價額，以新臺幣
    依下列標準徵收費用：未滿100,000元者，500元。200,000
    元以上未滿1,000,000元者，1,000元。1,000,000元以上未
    滿10,000,000元者，2,000元。10,000,000元以上未滿50,0
    00,000元者，3,000元。50,000,000元以上未滿100,000,00
    0元者，4,000元。100,000,000,000元以上者，5,000元，
    非訟事件法第13條定有明文。而上開規定，依家事事件法第
    97條之規定，亦準用於家事非訟事件。
(三)至於民事訴訟法第77條之2第1項雖然規定：「以一訴主張數
    項標的者，其價額合併計算之。但所主張之數項標的互相競
    合或應為選擇者，其訴訟標的價額，應依其中價額最高者定
    之。」惟：
　⒈參酌其立法理由敘明：「原民事訴訟費用法第5條及第6條規
    定，均係關於訴之客觀合併時訴訟標的價額核定之規定，宜
    合併規定之，爰作文字修正後，合併移列於本條。」
　⒉顯見民事訴訟法關於訴訟標的價額合併或擇價額最高者計算
    之規定，不僅並不適用於訴訟標的價額無法以金錢衡量之情
    形（如身分關係訴訟），亦不適用於訴之主觀合併。
二、聲請人應繳納之裁判費：
(一)本件聲請人乙○○請求相對人甲○○、丁○○及丙○○等3人給付扶
    養費，因相對人於實體法上為不同之權利義務主體，故聲請
    人請求相對人各別給付扶養費，自屬不同之程序標的。
(二)故本件係因財產權關係為聲請，且聲請人係請求相對人自裁
    定確定之日起，按月各給付新臺幣（下同）6,275元之扶養
    費，依家事事件法第97條準用非訟事件法第19條遞行準用民
    事訴訟法第77條之10之規定，本件係因定期給付涉訟，而聲
    請人係民國00年0月00日生，參酌109年臺東縣簡易生命表，
    67歲之女性平均餘命為19.66年，堪認聲請人之權利存續期
    間超過10年。故以10年計算聲請人請求相對人給付扶養費之
    程序標的金額均為753,000元【計算式：6,275元×12月×10年
    ＝753,000元】，依家事事件法第97條準用非訟事件法第13條
    第2款之規定，應各徵收裁判費1,000元（合計共3,000元）
    。
(三)因聲請人僅繳納1,000元（見本院卷附自行收納款項統一收
    據），尚不足2,000元，爰依家事事件法第97條準用非訟事
    件法第26條第1項之規定，限聲請人應於111年10月7日前補
    繳，如逾期不補繳，即駁回其聲請。
(四)又因聲請人原所繳納費用並未敘明係為請求何一相對人給付
    扶養費所繳納，故除聲請人另行具狀敘明外，原所繳納之1,
    000元將認為係為聲請請求全體相對人給付扶養費所共同繳
    納，附此敘明。　　　　　　
中　　華　　民　　國　　111 　年　　9 　　月　　12　　日
                  家事法庭  法　官　簡大倫
以上正本證明與原本無異。
如不服本裁定關於核定程序標的價額部分，應於送達後10日內向
本院提出抗告狀，並繳納抗告費新臺幣1,000元；其餘關於命補
繳程序費用部分，不得抗告。
中　　華　　民　　國　　111 　年　　9 　　月　　12　　日
                            書記官  江佳蓉